臺灣板橋地方法院刑事判決　　　　　　　　　　　　九十三年度交易字第二三五號
　　公　訴　人　臺灣板橋地方法院檢察署檢察官
　　被　　　告　戊○○
右列被告因過失傷害案件，經檢察官提起公訴（九十三年度偵字第一二０六九號），
經本院合議庭裁定，由受命法官獨任進行簡式審判程序，判決如左：
    主  文
戊○○服用酒類，不能安全駕駛動力交通工具而駕駛，處拘役伍拾日，如易科罰金以
佰元折算壹日；又因過失傷害人，處拘役伍拾伍日，如易科罰金以佰元折算壹日
。應執行拘役壹佰日，如易科罰金，以佰元折算壹日。
    事  實
一、戊○○明知服用酒類足以造成不能安全駕駛動力交通工具之危險，於民國（下同
    ）九十二年九月十日晚上七時許，與友人在台北縣樹林市飲酒，繼至桃園縣中壢
    市與客戶飲用酒類後，已達不能安全駕駛動力交通工具之狀態，仍於同月十一日
    零時許，貿然駕駛ＫＥ─３２７２號自用小客車，沿國道三號公路自桃園縣中壢
    市往臺北縣新店市方向行駛，行至國道三號公路北向三十六公里九六○公尺處時
    ，明知汽車行駛時，駕駛人應注意車前狀況，並隨時採取必要之安全措施，而依
    當時情形又非不能注意，竟疏未注意前方適有甲○○所駕駛之ＨＢ─８８３３號
    自小客車追撞朱太聰所駕駛之Ｋ８─９９２０號自小客車，樓華珍所駕駛之９１
    ７３─ＧＦ號自小客車復追撞甲○○所駕駛之ＨＢ─８８３３號自小客車之交通
    事故正在處理中，仍貿然往前行駛，致其所駕駛之ＫＥ─３２７２號自用小客車
    汽車車頭撞擊樓華珍所駕駛之９１７３─ＧＦ號自小客車車尾，９１７３─ＧＦ
    號自小客車再次追撞甲○○之ＨＢ─８８３３號自小客車，並致當時已下車處理
    交通事故之９１７３─ＧＦ號自小客車乘客丁○○受有顱腦損傷併腦震盪、背部
    挫傷、右手腳挫擦傷；ＨＢ─８８３３號自小客車乘客丙○○受有頭部挫傷、左
    胸第七肋骨骨折，乘客乙○○受有頭部挫傷合併腦震盪、四肢挫擦傷等傷害（乙○○、丙○○傷害部分業據其撤回告訴）。嗣於九十二年九月十一日一時二十分
    許，經警到場處理交通事故，將戊○○送往亞東紀念醫院救護，抽血測得血液酒
    精濃度為１９２ＭＧ／ＤＬ（換算為呼氣酒精濃度為０‧９６ＭＧ／Ｌ）。
二、案經丙○○、乙○○、丁○○訴由內政部警政署國道公路警察局第六警察隊報告
    臺灣板橋地方法院檢察署檢察官偵查起訴。
    理  由
一、右揭事實業據被告戊○○坦承不諱，核與告訴人丁○○、丙○○、乙○○、證人
    何士永於警、偵訊中之證述、證人朱太聰於警訊中之證述相符，且有告訴人之診
    斷證明書三紙、道路交通事故現場圖、亞東紀念醫院生化檢驗報告各一紙、現場
    照片十四張附卷可稽。按汽車行駛時，駕駛人應注意車前狀況，並隨時採取必要
    之安全措施，道路交通安全規則第九十四條第三項定有明文。被告駕車行經肇事
    地點時，前原有三輛車輛因追撞而生交通事故正在處理中，被告竟視而不見，仍
    貿然往前行駛，致告訴人丁○○受有傷害，被告有駕駛自小客車未保持行車安全
    距離之過失甚明，且本件經台灣省台北縣區車輛行車事故鑑定委員會鑑定結果，
    亦同此認定，有該委員會出具之鑑定報告附卷可稽。被告犯行事證明確，洵堪認
    定。
二、核被告戊○○所為，係犯刑法第一百八十五條之三之服用酒類不能安全駕駛動力
    交通工具而駕駛罪及第二百八十四條第一項前段之過失傷害罪。被告酒醉駕車，
    因而致人受傷，應依道路交通管理處罰條例第八十六條第一項之規定加重其刑。
    被告所犯上開二罪間，犯意各別，行為互殊，應予分論併罰。爰審酌被告明知酒
    精成分對人之意識能力具有不良影響，酒後駕車對一般往來之公眾及駕駛人自身
    皆具有高度危險性，惟仍漠視自己安危，尤枉顧公眾安全，而於服用酒類後之呼
    氣酒精濃度高達每公升零點七二毫克，已處於不能安全駕駛動力交通工具之狀態
    下仍駕駛車輛，且發生交通事故致人受傷，已嚴重危害行車安全，暨其犯罪所生
    損害，以及其過失之程度、告訴人所受傷害程度，迄未與告訴人丁○○達成和解
    、犯罪後態度等一切情狀，分別量處如主文所示之刑，並均諭知易科罰金之折算
    標準，並定應執行刑，以示懲戒。
三、公訴意旨另以：被告戊○○於九十二年九月十日晚間飲用酒類後，已達不能安全
    駕駛動力交通工具之狀態，仍於同月十一日零時許，貿然駕駛ＫＥ─３２７２號
    自用小客車，沿國道三號公路自桃園縣中壢市往臺北縣新店市方向行駛，行至國
    道三號公路北向三十六公里九六○公尺處時，明知汽車行駛時，駕駛人應注意車
    前狀況，並隨時採取必要之安全措施，而依當時情形又非不能注意，竟疏未注意
    前方適有交通事故處理中，仍貿然往前行駛，致當時已下車處理交通事故之ＨＢ
    ─８８３３號自小客車乘客丙○○受有頭部挫傷、左胸第七肋骨骨折，乘客乙○○受有頭部挫傷合併腦震盪、四肢挫擦傷等傷害，因認被告所為涉有刑法第二百
    八十四條第一項前段之過失傷害罪。
  (一)按告訴乃論之罪，告訴人於第一審辯論終結前得撤回其告訴，又告訴經撤回者，
    應諭知不受理之判決，刑事訴訟法第二百三十八條第一項、第三百零三條第三款
    分別定有明文。
  (二)查本件告訴人乙○○、丙○○告訴被告戊○○過失傷害案件，起訴書認係觸犯刑
    第二百八十四條第一項前段之過失傷害罪，依同法第二百八十七條之規定，須告
    訴乃論。茲據告訴人乙○○、丙○○撤回告訴，依照首開說明，本件本應不經言
    詞辯論，逕為諭知不受理之判決。惟依公訴意旨所載，被告傷害告訴人乙○○、
    丙○○之犯行，與被告業經論罪科刑之傷害告訴人丁○○之犯行，有想像競合犯
    之裁判上一罪關係，爰不另為不受理之諭知。
據上論斷，應依刑事訴訟法第二百七十三條之一第一項、第二百九十九條第一項前段
、道路交通管理處罰條例第八十六條第一項，刑法第一百八十五條之三、第二百八十
四條第一項前段、第四十一條第一項前段、第五十一條第六款，罰金罰鍰提高標準條
例第一條前段、第二條，判決如主文。
中　　　華　　　民　　　國　　九十三　　年　　 十二 　　月　　二十八　　日
                                      臺灣板橋地方法院交通法庭
                                          法  官  王  敏  慧
右正本證明與原本無異。
如不服本判決，應於判決送達後十日內向本院提出上訴狀。
                                          書記官  陳  秀  慧
中　　　華　　　民　　　國　　九十三　　年　　 十二 　　月　　二十八　　日
